【裁判字號】    98,易緝,32
【裁判日期】    980611
【裁判案由】    業務侵占等
【裁判全文】
臺灣高雄地方法院刑事判決              98年度易緝字第32號
公  訴  人  臺灣高雄地方法院檢察署檢察官
被      告  庚○○
上列被告因業務侵占等案件，經檢察官提起公訴（96年度偵字第
5187、31262 號），本院判決如下：
    主  文
庚○○共同犯連續業務侵占罪，處有期徒刑壹年貳月，減為有期
徒刑柒月。又共同犯業務侵占罪，參罪，各處有期徒刑陸月，均
減為有期徒刑參月。又共同犯行使業務上文書登載不實罪，參罪
，各處有期徒刑貳月，均減為有期徒刑壹月。應執行有期徒刑壹
年。緩刑參年，並應依如附表一所定方式給付新臺幣貳拾玖萬壹
仟元予優賞北京大樓管理委員會。
其餘被訴部分無罪。
    事  實
一、庚○○於民國94、95年間係受僱於楊春華、丙○○夫妻所設
    立鴻華公寓大廈管理維護有限公司（下稱鴻華公司）擔任管
    理組長一職。緣優賞北京大樓管理委員會（下稱優賞管委會
    ）於94、95年與鴻華公司簽訂委託管理契約書，雙方約定由
    鴻華公司受優賞管委會委託代收住戶管理費用，實際流程即
    由優賞北京大樓住戶將管理費用按時交付予鴻華公司之派駐
    管理員，管理員再將所收取之管理費用交付鴻華公司管理組
    長庚○○，而庚○○旋即將所收取之款項存入位於高雄市左
    營區○○○路1012號之高雄銀行北高雄分行（帳號：000000
    0000000 號；戶名：優賞北京大樓管理委員會）之帳戶內，
    再自該帳戶內領取款項以支應優賞北京大樓對外之日常支出
    ，嗣後鴻華公司則按月製作財務報表交付優賞管委會以供查
    核。詎庚○○竟與丙○○、楊春華（上開2 人之業務侵占等
    犯行業經本院97年度易字第594 號及臺灣高等法院98度上易
    字第11號判決確定）共同基於意圖為自己不法所有之概括犯
    意聯絡，自94年3 月起至95年6 月止，趁每月代收管理費用
    及代為存入上開優賞管委會帳戶內之機會，將其等在業務上
    所收取之優賞北京大樓住戶管理費用，合計新臺幣（下同）
    1,318,954 元侵占入己。另為使帳面上收支平衡，再共同基
    於行使登載不實業務上文書之概括犯意，自94年3 月起至95
    年6 月止，連續在各該月財務報表「本月結存」欄位之「存
    摺結餘」項目下，登載不實之存摺結餘金額，而使收支平衡
    ，避免被發覺，致生損害於優賞管委會管理該帳戶款項之正
    確性及該大樓住戶之權益。
二、庚○○及丙○○、楊春華等3 人復於95年7 月至9 月之期間
    內，再度趁每月代收管理費用及代為存入上開優賞管委會帳
    戶內之機會，共同基於意圖為自己不法所有之犯意聯絡，分
    別將95年度7 月份、8 月份及9 月份所收取之優賞北京大樓
    住戶管理費用66,135元、55,084元、31,127元予以侵占入己
    ，並另行基於行使登載不實業務上文書之犯意聯絡，共同在
    鴻華公司所製作95年7 月份、8 月份及9 月份之財務報表「
    本月結存」欄位之「存摺結餘」項目下，登載不實之存摺結
    餘金額，俾使報表上之帳目相符，以避免被發覺，致生損害
    於優賞管委會管理該帳戶款項之正確性及乙○○等該大樓住
    戶之權益。
三、案經優賞北京大樓住戶乙○○、甲○○、己○○、戊○○、
    丁○○訴由臺灣高雄地方法院檢察署檢察官偵查起訴。
    理  由
壹、程序部分：
    按被告以外之人於審判外之陳述，雖不符刑事訴訟法第159
    條之1 至第159 條之4 之規定，而經當事人於審判程序同意
    作為證據，法院審酌該言詞或書面陳述作成時之情況，認為
    適當者，亦得為證據；當事人、代理人或辯護人於法院調查
    證據時，知有同法第159 條第1 項不得為證據之情形，而未
    於言詞辯論終結前聲明異議者，視為有前項之同意，同法第
    159 條之5 已明揭其旨。本案本院用以認定被告犯罪事實存
    否之被告以外之人於審判外之言詞及書面陳述，雖為傳聞證
    據，然經檢察官及被告於本院審判時，均同意作為證據，另
    本院審酌其等陳述作成時之情況，均無何不適當之情形，是
    依上開規定均得作為證據，合先敘明。
貳、有罪部分：
一、前揭犯罪事實，訊據被告庚○○均坦承不諱，核與證人丁○○、己○○（原名：陳慧芳）、錢雅芬、章宇仁、陳和芸、
    乙○○於警詢及偵訊中證述情節相符（見警卷第4 至8 頁，
    96年度他字第979 號卷第22、23、30至32頁），亦與同案被
    告丙○○、楊春華於本院另案審判時之供述相符（見本院97
    年度易字第594 號卷第81、82、89、90頁），並有存證信函
    3 份、優賞管委會之高雄銀行北高雄分行存摺、優賞北京大
    樓委託管理契約書、鴻華公司簽發之本票、清償計劃書、切
    結書、高雄銀行存款對帳單、鴻華公司製作之優賞北京大樓
    財務報表、高雄銀行北高雄分行97年6 月6 日高銀密北高字
    第970009728 號函及附件、臺灣高雄地方法院調解程序筆錄
    、優賞北京大樓每月結餘明細表等件在卷可稽（見96年度他
    字第979 號卷第8 至18、24至27頁，96年度偵字第5187號卷
    第8 至32頁，本院97年度易字第594 號卷第22至42、61、91
    至94頁），足徵被告庚○○之自白確與事實相符，堪予採信
    。又被告庚○○與丙○○、楊春華等3 人自94年3 月起至95
    年9 月止，趁每月代收管理費用及代為存入上開優賞管委會
    帳戶內之機會，共同侵占優賞北京大樓住戶之管理費用，合
    計達1,471,300 元（即1,318,954 元+66,135 元+55,084 元
    +31,127 元），核與同案被告丙○○與優賞管委會調解成立
    時所願給付之款額相合，有上開調解程序筆錄附卷相佐，並
    為兩造所不爭（見本院97年度易字第594 號卷第91頁），足
    資信採，是同案被告丙○○於本院另案審判時所稱其係因未
    將優賞管委會應付之酬勞84,066元加以扣除，方會於95年10
    月14日所簽具本票上誤植賠償金額為1,555,366 元等語，當
    屬可採。職是，本件被告庚○○係於上開時期與丙○○、楊
    春華共同利用從事業務之機會，前後共計侵占1,471,300 元
    之事實，已堪認定，其罪證明確，自應依法論科。
二、論罪、科刑：
  (一)本案相關之法律比較適用：
    就被告庚○○於94年3 月起至95年6 月止之犯行而言，刑法
    部分條文業於94年2 月2 日公布修正，95年7 月1 日施行，
    修正後即現行刑法第2 條第1 項規定：「行為後法律有變更
    者，適用行為時之法律，但行為後之法律有利於行為人者，
    適用最有利於行為人之法律。」上開規定係規範行為後法律
    變更所生新舊法律比較適用之準據法，本身尚無比較新舊法
    之問題，應一律適用裁判時即修正後刑法第2 條規定以決定
    適用之刑罰法律，合先敘明。而有關新舊法之比較，應就罪
    刑有關之共犯、連續犯、牽連犯加重等暨其他法定加減原因
    （如身分加減）與加減例等一切情形，綜其全部罪刑之結果
    而為比較（最高法院95年度第8 次刑事庭會議決議參照），
    是就本案適用法律之情形加以比較並說明如下：
    1.修正前之刑法第56條連續犯規定已於修正中被刪除，此刪
      除雖非犯罪構成要件之變更，但顯已影響行為人刑罰之法
      律效果，自屬法律有變更，新舊法比較結果，新法並未較
      有利於行為人，依刑法第2 條第1 項前段規定，仍應適用
      較有利於被告之行為時法即舊法論以連續犯。
    2.修正前刑法第55條後段有關「犯一罪而其方法或結果之行
      為犯他罪名」之牽連犯之規定，已修正刪除。亦即修正後
      之刑法，已無牽連犯得論以裁判上一罪之情形，所犯之數
      罪，應按其具體情形論罪。查被告所為連續業務侵占罪及
      連續業務登載不實罪間，有原因結果之關係，若適用修正
      前牽連犯之規定，顯較有利於被告。
    3.又按修正前刑法第28條規定：「二人以上共同實施犯罪之
      行為者，皆為正犯。」，修正後刑法第28條規定：「二人
      以上共同實行犯罪之行為者，皆為正犯。」，剔除未參與
      犯罪實行行為之預備及陰謀共同正犯，是刑法第28條共同
      正犯之範圍，已修正限縮於共同實行犯罪行為者始成立共
      同正犯，排除陰謀犯、預備犯共同正犯；新舊法就共同正
      犯之範圍既因此而有變動，自屬行為後法律有變更，而非
      僅屬文字修正，應有新舊法比較適用之問題，此部分則以
      修正後之規定較有利於被告。
    4.刑法第215 條之業務上文書登載不實罪、第336 條第2 項
      之業務侵占罪，法定刑分別為得科5 百元、併科3 千元以
      下罰金，依修正後刑法施行法增訂第1 條之1 ：「94年1
      月7 日刑法修正施行後，刑法分則編所定罰金之貨幣單位
      為新臺幣，94年1 月7 日刑法修正時，刑法分則編未修正
      之條文定有罰金者，自94年1 月7 日刑法修正施行後，就
      其所定數額提高為30倍，但72年6 月26日至94年1 月7 日
      新增或修正之條文，就其所定數額提高為3 倍。」，及刑
      法第33條第5 款修正為：「主刑之種類如下：五、罰金：
      新臺幣1 千以上，以百元計算之」等規定觀之，依修正後
      之法律，刑法第215 條業務上文書登載不實罪、第336 條
      第2 項業務侵占罪所得科、併科之罰金刑最高分別為新臺
      幣1 萬5 千元、9 萬元，最低均為新臺幣1 千元，然依被
      告行為時之刑罰法律，即廢止前罰金罰鍰提高標準條例第
      1 條前段規定之提高倍數10倍及修正前刑法第33條第5 款
      規定之罰金最低額1 元計算，則刑法第215 條之業務上文
      書登載不實罪、第336 條第2 項業務侵占罪所得科、併科
      之罰金最高分別為銀元5 千元、3 萬元，最低額均為銀元
      10元，若換算為新臺幣，最高額均與新法同為新臺幣1 萬
      5 千元、9 萬元，最低額則均僅為新臺幣30元。比較上述
      修正前、後之刑罰法律，應以修正前之刑法第33條第5 款
      之規定較有利於被告。
    5.綜合上開各條文修正前、後整體比較之結果，揆諸前揭最
      高法院決議及修正後刑法第2 條第1 項規定之「從舊從輕
      」原則，就被告於94年3 月起至95年6 月止之犯行，以及
      與被告其他所犯之罪定其應執行刑而言，均應適用被告行
      為時之法律，即95年7 月1 日修正施行前刑法之相關規定
      予以論處。
  (二)核被告庚○○所為，係犯刑法第336 條第2 項業務侵占罪及
    第216 條、第215 條之行使業務上文書登載不實罪。其與同
    案被告丙○○、楊春華間就上開犯行有犯意聯絡及行為分擔
    ，均為共同正犯。被告於業務上文書登載不實之低度行為，
    為行使業務上文書登載不實之高度行為所吸收，不另論罪。
    被告於94年3 月間起至95年6 月間止所為多次業務侵占及行
    使業務上文書登載不實之犯行，均時間緊接，方法相同，觸
    犯構成要件相同之罪名，顯係基於概括犯意反覆為之，為連
    續犯，應依修正前刑法第56條之規定各以一罪論，並加重其
    刑；又於該等期間內所犯刑法第216 條連續行使業務登載不
    實文書罪與刑法第336 條第2 項連續業務侵占罪間，有方法
    結果之牽連關係，應依修正前刑法第55條後段牽連犯之規定
    ，從一重之連續業務侵占罪論處。至被告於95年7 月1 日以
    後，分別於95年7 月份、8 月份、9 月份所為之3 次業務侵
    占及3 次行使業務文書登載不實之犯行，且與上述連續業務
    侵占犯行間，均係基於各別犯意所為，行為互殊，均應予以
    分論併罰。至公訴意旨以被告庚○○與同案被告丙○○、楊
    春華總計侵占之管理費為1,555,366 元乙節，查本件告訴意
    旨係指摘被告等自94年不詳月份開始便將應存入管委會專戶
    內之管理費侵占入己，初步計算之金額固為1,555,366 元（
    見96年度他字第979 號卷第1 頁），惟被告庚○○與同案被
    告丙○○、楊春華等自94年3 月起至95年9 月止，趁每月代
    收管理費用及代為存入上開優賞管委會帳戶內之機會，侵占
    優賞北京大樓住戶之管理費用合計1,471,300 元，然公訴意
    旨係因未將優賞管委會應付之酬勞84,066元加以扣除，方會
    誤認被告侵占金額係1,555,366 元，業如前述，此部分被告
    之被訴金額係屬誤認，應予更正（按公訴人就此部分並未列
    舉侵占之各別事實及明細，僅泛指侵占1,555,366 元，經計
    算後其金額縱有縮減，亦僅係更正問題，並無另為無罪諭知
    或說明不另為無罪諭知之必要）。再者，公訴意旨固論以被
    告庚○○意圖為自己不法之所有，以收取上開管理費用之機
    會，將上揭款項中之311,168 元之管理費用據為己有等情，
    惟公訴檢察官於本院審判時業已表示起訴書該部分僅係敘述
    被告庚○○於上開侵占款項中所分得之部分，並非指訴庚○○就該等311,168 元部分另涉侵占罪等語（見本院98年度易
    緝字第32號卷第74頁），佐以同案被告丙○○亦陳稱被告庚○○所侵占之款項都是優賞北京大樓住戶之管理費用，並未
    及於鴻華公司之款項等語（見本院98年度易緝字第32號卷第
    64頁），復觀諸本件起訴書理由欄並未載述被告庚○○就取
    得上開金額部分另涉侵占罪嫌或侵害優賞北京大樓住戶管理
    費用外之其他法益，故就此等被告庚○○實際取得部分侵占
    款項之情事，自無庸重覆予以刑罰之評價，併此敘明。
  (三)爰審酌被告庚○○利用代收管理費之機會侵占其經手之款項
    ，歷時長達1 年7 月，金額又高達140 餘萬元，造成被害人
    優賞北京大樓住戶損失不貲，並與同案被告丙○○、楊春華
    等人共同製作虛偽不實之財務報表加以行使，致生損害於優
    賞管委會管理該帳戶款項之正確性，所為實不足取，惟衡酌
    被告於鴻華公司係擔任管理組長乙職，係聽從於僱主即同案
    被告丙○○等之指揮及配合犯行，惡性顯有高低之別，暨念
    及其於犯罪後尚能知錯及坦承犯行等一切情狀，是分別量處
    如主文所示之刑。又被告係於中華民國九十六年罪犯減刑條
    例施行以後之97年7 月23日，始經通緝，即無該減刑條例第
    5 條不得減刑規定之適用（最高法院96年度臺非字第332 號
    判決意旨參照），且被告就本案之犯罪時間均在96年4 月24
    日以前，合於中華民國九十六年罪犯減刑條例第2 條第1 項
    第3 款之規定，且無該條例第3 條規定不予減刑之情形，是
    各減其宣告刑2 分之1 如主文所示。另按修正前刑法第51條
    規定：「數罪併罰，分別宣告其罪之刑，依左列各款定其應
    執行者：」其中第5 款規定：「宣告多數有期徒刑者，於各
    刑中之最長期以上，各刑合併之刑期以下，定其刑期。但不
    得逾20年。」，修正後刑法第51條第5 款則係規定：「宣告
    多數有期徒刑者，於各刑中之最長期以上，各刑合併之刑期
    以下，定其刑期。但不得逾30年。」，而最高法院95年第8
    次刑事庭會議決議則揭示關於刑法第51條定應執行刑之規定
    ，「新法第51條第5 款提高多數有期徒刑合併應執行之刑不
    得逾30年，新法施行後，應依新法第2 條第1 項之規定，適
    用最有利於行為人之法律。」，「裁判確定前犯數罪，其中
    1 罪在新法施行前者，亦同」。是本件被告所犯上開之罪，
    關於94年3 月起至95年6 月止之犯行，係於95年7 月1 日前
    犯之，經比較結果，修正後刑法第51條第5 款規定並非較有
    利於被告，自應依上揭修正前刑法第51條第5 款規定，定其
    應執行之刑如主文所示。
  (四)末查，被告庚○○前未曾因故意犯罪受有期徒刑以上刑之宣
    告，有臺灣高等法院被告前案紀錄表1 份附卷可稽，其受此
    次偵審程序及科刑判決之教訓後，當知所警惕而無再犯之虞
    ，且被告於本院進行中，已經與被害人達成和解，並先償還
    2 萬元，其餘29萬1000元自98年7 月10日起至99年7 月10日
    每月償還2 萬元，另3 萬1000元，則於99年8 月10日前償還
    ，計分14期償還完畢，有和解償還書、優賞管委會帳戶存款
    存入憑條、存摺內容及本院電話記錄查詢表各1 份附卷可稽
    （見本院98年度易緝字第32號卷第101 至106 頁），本院認
    為被告所受有期徒刑之宣告，以暫不執行為適當，爰併予宣
    告被告緩刑3 年，並依刑法第74條第2 項第3 款規定，命被
    告依和解償還書之內容，就其尚未給付之29萬1000元部分，
    自98年7 月10日起至99年7 月10日之每月10日前各給付2 萬
    元，其餘之3 萬1000元則於99年8 月10日前給付完畢，其中
    1 期若未按期給付，則視同全部到期（按如有違反上開所定
    負擔情節重大，足認原宣告之緩刑難收其預期效果，而有執
    行刑罰之必要者，得依刑法第75條之1 第1 項第4 款規定，
    撤銷其緩刑之宣告）。
參、無罪部分：
    公訴意旨又以被告庚○○與同案被告丙○○、楊春華等3 人
    除上開於94年3 月起至95年9 月止侵占管理費及行使登載不
    實文書外，另於95年10月間共同侵占不詳數額之管理費，並
    為使帳面上收支平衡之故，遂又在其等所製作之財務報表上
    登載不實之存摺結餘金額等行為，認被告此部分犯行，另涉
    犯刑法第336 條第2 項之業務侵占罪及第216 條、第215 條
    之行使業務上文書登載不實罪嫌云云。惟查本件告訴意旨係
    指摘被告等自94年不詳月份開始，便將應存入該管理委員會
    專戶內之管理費侵占入己，初步計算金額達1,555,366 元（
    見96年度他字第979 號卷第1 頁），並未將被告等侵占各該
    月份之款項金額加以細列；另告訴人於95年10月間發現上開
    管理費遭侵占情事後，旋即以管委會名義繕發存證信函要求
    鴻華公司出面加以解決，而同案被告丙○○雖於同年10月14
    日簽具金額為1,555,366 元之本票1 紙作為賠償憑據，然此
    並非意謂被告等於95年10月間亦有侵占管理費或有將不實事
    項登載於財務報表之犯行，況同案被告丙○○、楊春華於本
    院審理中已將上開1,555,366 元之累計金額及時點製表列明
    在卷（見本院97年度易字第594 號卷第94頁），得見該等款
    額係計算至95年9 月前之金額，且為檢察官所不爭（見本院
    97年度易字第594 號卷第107 頁），再觀諸被告等所製作優
    賞北京大樓95年10月份之財務報表內容（見本院97年度易字
    第594 號卷第135 頁），亦未見有何不實虛載之情事，足徵
    公訴意旨將上開1,555,366 元款額之累計屆至時點載為95年
    10月，顯有誤會，難認被告庚○○於95年10月間，亦有業務
    侵占及行使業務上文書登載不實行為，故被告庚○○此部分
    被訴犯罪，尚屬不能證明，自應為無罪之諭知。
據上論斷，應依刑事訴訟法第299 條第1 項前段、第301 條第1
項，刑法第2 條第1 項、第215 條、第216 條、第336 條第2 項
、第28條、第41條第1 項，修正前刑法第215 條、第216 條、第
336 條第2 項、第28條、第55條後段、第56條、第41條第1 項、
第2 項、第51條第5 款、第74條第1 項第1 款、第2 項第3 款，
廢止前罰金罰鍰提高標準條例第2 條，刑法施行法第1 條之1 、
第3 條之1 第2 項，中華民國九十六年罪犯減刑條例第2 條第1
項第3 款、第7 條、第9 條、第10條第1 項，判決如主文。
本案經檢察官辛○○到庭執行職務。
中    華    民    國    98    年    6     月    11    日
                    刑事第四庭  審判長法  官  洪碩垣
                                      法  官  施介元
                                      法  官  葉文博
以上正本證明與原本無異。
如不服本判決應於收受本判決後10日內向本院提出上訴書狀，並
應敘述具體理由，如未敘述上訴理由者，應於上訴期間屆滿後20
日內補提理由書狀於本院（均須按他造當事人之人數附繕本）「
切勿逕送上級法院」。
中    華    民    國    98    年    6     月    11    日
                                      書記官  李柏親
附錄本案論罪科刑法條
刑法第215條
（業務上文書登載不實罪）
從事業務之人，明知為不實之事項，而登載於其業務上作成之文
書，足以生損害於公眾或他人者，處3 年以下有期徒刑、拘役或
5 百元以下罰金。
刑法第216條
（行使偽造變造或登載不實之文書罪）
行使第 210 條至第 215 條之文書者，依偽造、變造文書或登載
不實事項或使登載不實事項之規定處斷。
刑法第336條
（公務公益侵占罪、業務侵占罪）
對於公務上或因公益所持有之物，犯前條第1 項之罪者，處1 年
以上7 年以下有期徒刑，得併科5 千元以下罰金。
對於業務上所持有之物，犯前條第1 項之罪者，處6 月以上5 年
以下有期徒刑，得併科3 千元以下罰金。
前二項之未遂犯罰之。
附表一
被告庚○○應給付新臺幣29萬1000元予優賞北京大樓管理委員會
，並應自98年7 月10日起至99年7 月10日之每月10日前各給付2
萬元，其餘之3 萬1000元則於99年8 月10日前給付完畢，若其中
1 期未按期給付，則視同全部到期。
附表二
┌──┬────┬─────┬──────┬─────┬─────┐
│編號│ 時  間 │優賞管委會│被告製作財務│被告未據實│被告侵占金│
│    │        │帳戶結餘金│報表上所載金│存入帳戶內│額（元）  │
│    │        │額（元）  │額（元）    │金額（元）│          │
├──┼────┼─────┼──────┼─────┼─────┤
│ 1  │94年3月 │   794,069│   892,726  │    98,657│1,318,954 │
├──┼────┼─────┼──────┼─────┤          │
│ 2  │94年4月 │   918,830│   952,260  │    33,430│          │
├──┼────┼─────┼──────┼─────┤          │
│ 3  │94年5月 │   565,937│ 1,005,213  │   439,276│          │
├──┼────┼─────┼──────┼─────┤          │
│ 4  │94年6月 │   395,754│ 1,075,276  │   679,522│          │
├──┼────┼─────┼──────┼─────┤          │
│ 5  │94年7月 │   191,310│ 1,082,346  │   891,036│          │
├──┼────┼─────┼──────┼─────┤          │
│ 6  │94年8月 │   195,427│   979,805  │   784,378│          │
├──┼────┼─────┼──────┼─────┤          │
│ 7  │94年9月 │   199,544│   997,688  │   798,144│          │
├──┼────┼─────┼──────┼─────┤          │
│ 8  │94年10月│    68,661│ 1,045,774  │   977,113│          │
├──┼────┼─────┼──────┼─────┤          │
│ 9  │94年11月│    30,278│ 1,104,797  │ 1,074,519│          │
├──┼────┼─────┼──────┼─────┤          │
│ 10 │94年12月│    34,543│ 1,156,800  │ 1,122,257│          │
├──┼────┼─────┼──────┼─────┤          │
│ 11 │95年1月 │    38,660│ 1,160,432  │ 1,121,772│          │
├──┼────┼─────┼──────┼─────┤          │
│ 12 │95年2月 │    42,777│ 1,209,387  │ 1,166,610│          │
├──┼────┼─────┼──────┼─────┤          │
│ 13 │95年3月 │    46,894│ 1,280,476  │ 1,233,582│          │
├──┼────┼─────┼──────┼─────┤          │
│ 14 │95年4月 │    51,294│ 1,277,415  │ 1,226,121│          │
├──┼────┼─────┼──────┼─────┤          │
│ 15 │95年5月 │    55,895│ 1,306,137  │ 1,250,242│          │
├──┼────┼─────┼──────┼─────┤          │
│ 16 │95年6月 │    60,595│ 1,379,483  │ 1,318,954│          │
├──┼────┼─────┼──────┼─────┼─────┤
│ 17 │95年7月 │    65,130│ 1,450,219  │ 1,385,089│    66,135│
├──┼────┼─────┼──────┼─────┼─────┤
│ 18 │95年8月 │    42,598│ 1,482,771  │ 1,440,173│    55,084│
├──┼────┼─────┼──────┼─────┼─────┤
│ 19 │95年9月 │    47,623│ 1,602,989  │ 1,555,366│    31,127│
└──┴────┴─────┴──────┴─────┴─────┘


司法院資訊處製作；財團法人民間司法改革基金會備份。
